# 还是关于预付工程款的问题。

提问人：沉默羔羊 时间：2016-02-27 16:37:39
请问应付账款中的工程款是否也要列报至其他非流动负债？

回答人：chenyiwei
根据未来预计支付时间距离资产负债表日是否超过一年来确定。

提问人：xueyou654 时间：2016-04-26 23:18:07
@chenyiwei 陈版主，我记得前几年有的事务所把应付账款工程款调至其他应付款，他们认为工程款是非经营活动，不能放在应付账款，你觉得这观点对不对啊？

回答人：chenyiwei
我认为这种做法比较合理。我不赞成将应付的固定资产等非流动资产购建款项放在应付账款。